臺灣橋頭地方法院民事裁定
111年度訴字第606號
上  訴  人
即  原  告  李彥蓉  


被  上訴人
即  被  告  謝美麗


            秦浩靜  
上列當事人間請求確認抵押權設定次序事件，上訴人對於中華民
國111年10月26日本院111年度訴字第606號第一審判決提起上訴
，本院裁定如下： 
    主  文
上訴人應於本裁定正本送達翌日起五日內，繳納第二審裁判費新
臺幣壹萬叁仟零伍拾元，逾期不補正，即駁回上訴。  
    理  由
一、按提起民事第二審上訴，應依民事訴訟法第77條之16規定繳
    納裁判費，此為必須具備之程式，提起上訴者，若未依上開
    規定繳納裁判費，原第一審法院應定期間命其補正，如不於
    期間內補正，應以裁定駁回之，民事訴訟法第442條第2項定
    有明文。復按訴訟標的之價額由法院核定；核定訴訟標的之
    價額，以起訴時之交易價額為準；無交易價額者，以原告就
    訴訟標的所有之利益為準，民事訴訟法第77條之1第1項、第
    2項定有明文。復按因債權之擔保涉訟，以所擔保之債權額
    為準；如供擔保之物其價額少於債權額時，以該物之價額為
    準，民事訴訟法第77條之6亦有明定。。
二、查上訴人對於民國111年10月26日本院111年度訴字第606號
    第一審判決(下稱原判決)提起上訴，並聲明：㈠原判決廢棄
    ；㈡確認抵押權設定之權利標的應由農育權變更為所有權；㈢
    確認抵押權設定次序，第一順位抵押權人為上訴人等語，經
    核上訴人上訴聲明第二項及第三項之經濟目的相同，擇其一
    核算訴訟標的價額即可，無須併算。本件訴訟係因債權之擔
    保涉訟，被上訴人謝美麗於107年2月8日以其對於坐落高雄
    市○○區○○段000地號面積89,310平方公尺，權利範圍25000/8
    9310之土地（下稱系爭土地）之農育權為上訴人設定擔保債
    權總金額新臺幣(下同)800,000元之普通抵押權，是依上訴
    人主張所擔保之債權額為800,000元，另以起訴時111年度之
    土地公告現值每平方公尺90元計算系爭土地之價值為2,250,
    000元(計算式：90×89,310×25000/89310＝2,250,000元)，兩
    相比較後，本件訴訟標的價額之核定以所擔保之債權額800,
    000元為準，是上訴人提起上訴之上訴利益為800,000元，應
    徵第二審裁判費13,050元，未據上訴人繳納，茲依民事訴訟
    法第442條第2項前段規定，限上訴人於本裁定正本送達翌日
    起5日內逕向本院如數補繳，逾期不繳，即駁回上訴。
三、爰裁定如主文。　　
中　　華　　民　　國　　111 　年　　11　　月　　23　　日
                  民事第二庭法　官　許慧如
以上正本係照原本作成。
如對本裁定關於核定訴訟標的價額部分抗告，應於裁定送達後10
日內向本院提出抗告狀，並繳納抗告費新臺幣1,000 元；關於命
補繳裁判費部分，不得抗告。
中　　華　　民　　國　　111 　年　　11　　月　　23　　日
                            書記官　方柔尹